# 收入确认

提问人：younghan 时间：2015-01-16 12:30:09
外购产品发职工福利不确讣收入，以自产产品发职工福利确认收入

回答人：chenyiwei
不能以外购还是自产作为唯一标准。关键是对此处的商品或产品的生产和销售是否本来就是本企业的“日常活动”，如果是日常活动，则会计上要确认收入和结转成本；反之则不需要。

提问人：蛤蟆吉 时间：2015-05-23 16:37:59
我的意思是说为什么是转移给购货方才算转移？我能理解但无法用语言准确的表达出来

回答人：chenyiwei
需根据合同条款具体分析（合同条款约定不明确的，则按照《合同法》关于购销合同的规定判断）。会计上对风险和报酬转移的相关指引请参考《企业会计准则讲解 2010 》P214。

提问人：jangyanbo 时间：2015-05-29 09:34:46
陈老师好！关于收入确认问题向您请教，双方的协议条款如下： 第一条 合作方式与内容 甲方向乙方提供铁皮石斛盆栽苗和栽培技术，专用基质和专用肥料。乙方向甲方支付相应的保证金并享受甲方提供的分红与实物回报。 合作方式：由乙方负责认养（所有权属于甲方） 铁皮石斛的生长周期为6~8年，成熟首期为 18 个月，之后为 12 个月，每个成熟期收割一次。每个成熟期收获后的铁皮石斛，甲方得70%，乙方得30%。甲方会派专人或委托乙方进行收割。乙方应严格保证并按照甲方制订的标准进行收割。 为避免扰乱市场，乙方不得进行低于甲方基地价格的买卖；如违约，甲方有权没收乙方保证金并追诉相应损失及责任。 合同期满后，所有铁皮石斛盆栽，甲乙双方按实物分成，甲方得70%，乙方得30%。若甲乙双方均有意向，甲方可按同等品质市场价格的70%回购乙方的铁皮石斛。并且，甲方享有优先回购权。 数 量： 组，共计金额 万元整（¥： 元）。 合作时间：五年半（自 年月 日起至 年 月 日止）。 第二条 保证金与分红 1 、保证金为 200 元人民币/盆， 2 万元保证金为一组。 2 、保证金贰万元起，首次分红期限为 18 个月，之后每 12 个月分红一次。分红比例如下： （ 1 ）保证金在2~10万元之间（不包括 10 万），按年10%分红；
（ 2 ）保证金在10~30万元之间（不包括 30 万），按年11%分红； （ 3 ）保证金在30~50万元之间（不包括 50 万），按年12%分红；
（ 4 ）保证金在50~100万元之间（不包括 100 万），按年13%分红； （ 5 ）保证金在 100 万元以上，按年14%分红。 3 、保证金退还合同期满，双方按合同内容执行完毕后，甲方将退还乙方交纳的保证金。 第三条 福利 1 、乙方享有甲方发起的“健康.财富与梦想”工程相关活动的参与资格。 2 、乙方享有甲方发起的“无忧互助事业基金”参与资格。 3 、乙方享有甲方铁皮石斛系列产品的特惠供应价格。 4 、乙方享有甲方企业上市前内部股权的认购资格。 第四条 风险控制 1 、甲方基地项目总投资壹拾叁亿元人民币，目前官方认可首期投入总资产陆亿玖仟万元人民币，将为乙方所支付的保证金全额提供担保； 2 、目前铁皮石斛的市场价值和未来五年价值的累计数倍于乙方所支付保证金价值，将铁皮石斛盆栽作为质押将完全保证乙方的资金安全。 第五条 种苗管理 目前甲方种植铁皮石斛的成活率在98%以上。考虑到乙方利益，将乙方负责认养的铁皮石斛成活率定为90%（死亡部份由甲方提供幼苗补种），成活率低于90%部分，甲方将按保证金同等比例扣除乙方保证金； 第六条 品质管理 严格按照甲方制订的有机食品种植标准进行品质管理，严格禁用化肥，农药，营养药和各类激素，乙方领养时如有上述情况发生，将承担由此造成的损失。具体办法：①没收保证金；
②追诉相应损失。 第七条 栽培基质和肥料 甲方提供的铁皮石斛盆栽的基质和肥料，是根据铁皮石斛生长习性和生长周期所需而经过几代人探索所研制的专用栽培基质和专用肥料，是保证铁皮石斛健康成长的关键，乙方在任何时候都不得更换。 第八条 技术服务 甲方将免费向乙方提供技术服务，采用网络培训和面对面培训结合的方式对乙方进行技术培训，直到乙方完全掌握种植和管理技术为止。 第九条 保密责任 甲乙双方负有保密义务与责任。甲方的商业计划、商业模式、专业技术、活动内容等均属于甲方的商业机密，乙方负有保密义务与责任，在任何情况下乙方不得向第三方透露。 第十条 违约责任 在合作期内，甲乙双方都必须严格遵守合约所规定的全部条款，若有一方违约造成另一方经济损失，该损失必须由违约方全部承担。 问题，这种合约约定的内容是否可以考虑是借的债呢，如果可以作为新商业模式的话，如果考虑收入的确认及成本的结转问题呢！

回答人：chenyiwei
这种协议的内容看似很多，但最核心的内容是什么？是否实质上是甲方为了建造种植基地而向乙方集资的安排（部分集资款用农产品实物偿还）？乙方是否实质上是财务投资人（当然在一定程度上也承担了财务风险和农产品价格变动风险等）？如果是，则吸收乙方的投资应确认为负债。